Minutes et répertoires du notaire Antoine de MAHAULT, 19 janvier 1700 - 29 décembre 1728 (étude XX)
Archives nationales
- Minutes de Antoine de MAHAULT, mars 1676 - 1728; MC/ET/XX/404 - MC/ET/XX/541
  - Minutes (actes imparfaits). 1701 - 1728, MC/ET/XX/492
    - LECLERC (Jean) Maître menuisier Rue Poissonnière § Mariage du fils de .., décembre 1710; MC/ET/XX/492
      contrat de mariage; Leclerc, Jean
    - Bail concernant Pierre Delespine, contrôleur de la machine de Marly, demeurant rue de Cléry., 19 avril 1714; MC/ET/XX/492
      bail; Cléry (rue de); Delespine, Pierre; contrôleur (Ancien Régime)
    - DESHAYE (J. Baptiste) Maître tabletier Rue de la Coutellerie § Mariage de la fille de .., 29 septembre 1714; MC/ET/XX/492
      contrat de mariage; Deshaye, J. Baptiste
    - Bail concernant Pierre Delespine, contrôleur des bâtiments du roi, demeurant rue de Cléry., 12 juin 1715; MC/ET/XX/492
    - Sauf-conduit concernant Joseph Vinache, fondeur et sculpteur ordinaire du roi, demeurant rue Saint-Honoré, paroisse Saint-Eustache., juillet 1716; MC/ET/XX/492
      l'acte ne précise pas le jour exact de signature. Une pièce jointe antérieure porte la date du 5 juillet.
      Saint-Honoré (rue); Vinache, Joseph (1653-17..); fondeur; sculpteur
    - MONSELET (Guillaume) Tapissier Abbaye Saint-Martin § Obligation .., 3 septembre 1716; MC/ET/XX/492
      obligation; Monselet, Guillaume
    - MARILLET (Louis), Maître peintre, Rue du Gros Chenet § Bail par -, 3 avril 1720; MC/ET/XX/492
      bail; Marillet, Louis
    - VERRIEN (Charles Nicolas) menuisier Rue Princesse § Mariage de .., 9 juin 1720; MC/ET/XX/492
      contrat de mariage; Verrien, Charles Nicolas
    - DESJARDINS (Guillaume) Fontainier du Roi. Versailles. § Mariage de la fille de .., 21 août 1722; MC/ET/XX/492
      contrat de mariage; Desjardins, Guillaume
    - CARRÉ (Claude) menuisier Rue de la Roquette § Bail à loyer .., 20 juillet 1727; MC/ET/XX/492
      bail; Carré, Claude
    - DUPUIS (Antoine) Maître Sculpteur Rue de la Roquette § Bail à loyer .., 20 juillet 1727; MC/ET/XX/492
      bail; Dupuis, Antoine
    - DION (Nicolas) Maître sculpteur Rue de la Roquette § Bail à loyer .., 20 juillet 1727; MC/ET/XX/492
      bail; Dion, Nicolas
  - Minutes (constitutions de rentes publiques). 1705 - 1706, MC/ET/XX/493
  - Minutes (constitutions de rentes publiques). 1705 - 1709, MC/ET/XX/494
    1705, 1707 à 1709.
    - BOUGIVAL (Pierre Jean) Maître tapissier Rue de l'Université § Constitution de rente, 5 juillet 1708; MC/ET/XX/494
      constitution de rente; Bougival, Pierre Jean
  - Minutes (constitutions de rentes publiques). 1707 - 1708, MC/ET/XX/495
    - JANVIER (Charles) Horloger Rue Calandre § Constitution de rente .., 29 juillet 1707; MC/ET/XX/495
      constitution de rente; Janvier, Charles
    - DOURIEZ (Jean) Maître brodeur cloître Saint-Jean § Constitution de rente .., 26 juillet 1708; MC/ET/XX/495
      constitution de rente; Douriez, Jean
  - Minutes (constitutions de rentes publiques). 1709 - 1711, MC/ET/XX/496
    - FOULON (René) Marchand Tabletier Rue aux Ours § Constitution de rente ..; 4 actes même date, 31 janvier 1709; MC/ET/XX/496
      constitution de rente; Foulon, René
    - Constitution de rente au profit de Nicolas Delespine, architecte des bâtiments du roi, demeurant rue de Cléry., 10 septembre 1711; MC/ET/XX/496
  - Minutes (constitutions de rentes publiques). 1710, MC/ET/XX/497
    - DUBOIS (René) Maître doreur Paroisse Saint-Eustache § Constitution de rente .., 26 mars 1710; MC/ET/XX/497
      constitution de rente; Dubois, René
  - Minutes (constitutions de rentes publiques). 1711, février - juillet, février - juillet 1711; MC/ET/XX/498
    Édit de septembre 1708, 500 000 livres sur les aides, gabelles et cinq grosses fermes.
    Édit d'octobre 1710, 1 million sur les aides et gabelles.
    Édit de novembre 1710, 600 000 livres.
    Édit de janvier 1711, 1 200 000 livres.
    - FLEYXAN (Sigismond) menuisier en ébène grde rue faubourg Saint Antoine § Constitution de rente au profit de la femme de .., 9 mars 1711; MC/ET/XX/498
      constitution de rente; Fleyxan, Sigismond
  - Minutes (constitutions de rentes publiques). 1711, août - septembre, août - septembre 1711; MC/ET/XX/499
    Acte(s) de la même période coté(s) séparément:
    Voir aussi MC/ET/XX/498.
    Édit de septembre 1708, novembre 1710, janvier 1711.
  - Minutes (constitutions de rentes publiques). 1711, octobre - 3 décembre, octobre - 3 décembre 1711; MC/ET/XX/500
    Voir aussi MC/ET/XX/505.
    Édit de septembre 1708, 500 00 livres sur les aides, gabelles et grosses fermes.
    Édit de juin 1711, 1 million sur les aides et gabelles, 2 millions sur les aides et gabelles.
  - Minutes (constitutions de rentes publiques). 1711, 5 décembre - 22 décembre, 5 décembre - 22 décembre 1711; MC/ET/XX/501
    Voir aussi MC/ET/XX/500.
    1711, 5 à 22 décembre: édit de juin 1711.
  - Minutes (constitutions de rentes publiques). 1711 - 1715, MC/ET/XX/502
    1711 à 1713, 1715.
  - Minutes (constitutions de rentes publiques). 1712, février - juillet, février - juillet 1712; MC/ET/XX/503
    - Wiet (Jean Gérard) architecte expert juré du Roi dans la cour du Temple § Constitution au profit de .., 14 décembre 1712; MC/ET/XX/503
      Wiet, Jean Gérard
  - Minutes (constitutions de rentes publiques). 1712, août - décembre, août - décembre 1712; MC/ET/XX/504
    - Dubois (René) maître doreur rue Pagevin § Constitution, 20 juin 1713; MC/ET/XX/504
  - Minutes (constitutions de rentes publiques). 1713, janvier - novembre, janvier - novembre 1713; MC/ET/XX/505
    Édit de février 1702, 1 million de rentes viagères sur les aides et gabelles et cinq grosses fermes.
    Édit de janvier 1711, 600 000 livres sur les mêmes.
    Édit de décembre 1711, 1 million sur les aides et gabelles.
    Édit de juin 1712, 500 000 livres sur les tailles.
    Édit de juin 1712, 1 200 000 livres sur les aides et gabelles.
  - Minutes (constitutions de rentes publiques). 1713, décembre - 1714, 11 juillet, décembre 1713 - 11 juillet 1714; MC/ET/XX/506
    1713, décembre: édit de juin 1712, 14 millions sur les aides, gabelles et cinq grosses fermes.
  - Minutes (constitutions de rentes publiques). 1713, décembre - 1714, avril, décembre 1713 - avril 1714; MC/ET/XX/507
    Remboursement de rentes.
    - Godin (Louis), marchand orfèvre, à Paris § Remboursement de la veuve de .., 9 janvier 1714; MC/ET/XX/507
      indemnité; Godin, Louis
    - Godin (Louis Claude), marchand orfèvre joaillier, à Paris § Remboursement, 9 janvier 1714; MC/ET/XX/507
      indemnité; Godin, Louis Claude
    - Remboursement de rente concernant Pierre Cavin, peintre du roi, demeurant rue Montmartre., 1er février 1714; MC/ET/XX/507
      quittance; indemnité; Montmartre (rue); Cavin, Pierre (1675?-1736); peintre
    - Remboursement concernant Léonard Itier, ordinaire de la musique du roi, demeurant rue Saint-Joseph., 24 février 1714; MC/ET/XX/507
      musicien; quittance; Itier, Léonard; Saint-Joseph (rue)
    - Godin (Denis Germain), marchand orfèvre, rue du Mail § Remboursement, 25 février 1714; MC/ET/XX/507
      indemnité; Godin, Denis Germain
    - Dubois (René) maître doreur à Paris § remboursement, 2 mars 1714; MC/ET/XX/507
    - Rousseau (Jérôme) maître maçon rue Saint Sauveur § Remboursement, 8 mars 1714; MC/ET/XX/507
    - Godin (Denis Germain), marchand orfèvre, rue du Mail § Remboursement, 17 mars 1714; MC/ET/XX/507
    - Remboursement de rente à Nicolas Lefebure, maître en l'art de peinture à l'académie de Saint-Luc, demeurant rue Saint-Thomas et même acte en date du 24 mars 1714., 23 mars 1714; MC/ET/XX/507
      quittance; indemnité; Lefébure, Nicolas; peintre
    - Remboursement concernant Gabriel Garnier, organiste du roi, demeurant rue Royale., 23 mars 1714; MC/ET/XX/507
      musicien; quittance; Garnier, Gabriel; Royale (rue)
    - Remboursement de rente à Pierre Cavin, peintre du roi, demeurant rue Montmartre., 29 mars 1714; MC/ET/XX/507
    - Lhomme (Claude) maître serrurier rue Neuve Saint-Eustache § Remboursement, 11 avril 1714; MC/ET/XX/507
  - Minutes (constitutions de rentes publiques). 1713 - 1720, octobre, 1713 - octobre 1720; MC/ET/XX/508
    1713.
    1715 à 1718.
    1720, août à octobre.
    - Godin (Louis Claude), marchand orfèvre, à Paris § Constitution, 21 mars 1714; MC/ET/XX/508
      constitution de rente; Godin, Louis Claude
    - Laumosnier (Etienne) maître potier d'étain rue Montmartre § Constitution, 27 avril 1714; MC/ET/XX/508
    - Lhomme (Claude) maître serrurier rue Neuve Saint-Eustache § Constitution, 11 juillet 1714; MC/ET/XX/508
      constitution de rente; Lhomme, Claude
    - Constitution de rente au profit de Louis de Boulogne, peintre ordinaire du roi, demeurant rue des Fossés-Montmartre., 28 août 1720; MC/ET/XX/508
    - Constitution de rente au profit de René Charpentier, sculpteur des bâtiments du roi, demeurant rue Saint-Honoré., 7 octobre 1720; MC/ET/XX/508
      constitution de rente; Saint-Honoré (rue); Charpentier, René; sculpteur
    - Constitution de rente concernant Léonard Itier, ordinaire de la musique du roi, demeurant rue Montmartre (deux actes)., 7 octobre 1720; MC/ET/XX/508
      musicien; Itier, Léonard; constitution de rente; Montmartre (rue)
    - Constitution de rente au profit de Nicolas Delespine, architecte des bâtiments du roi, demeurant rue de Cléry (deux actes)., 16 octobre 1720; MC/ET/XX/508
    - Constitution de rente au profit de Nicolas Lefebure, peintre à Paris., 16 octobre 1720; MC/ET/XX/508
      constitution de rente; Lefebure, Nicolas; peintre
    - Constitution de rente au profit de Pierre Cavin, peintre, demeurant rue Montmartre., 16 octobre 1720; MC/ET/XX/508
      constitution de rente; Montmartre (rue); Cavin, Pierre (1675?-1736); peintre
  - Minutes (constitutions de rentes publiques). 1714, janvier - novembre, janvier - novembre 1714; MC/ET/XX/509
    1714, janvier à novembre: édit de décembre 1713, sur les 7 et 14 millions, sur les 1 500 000 livres, troisième et quatrième édits d'aliénation sur les tailles.
  - Minutes (constitutions de rentes publiques). 1714, MC/ET/XX/510
    - Constitution de rente concernant Léonard Itier, ordinaire de la musique du roi, demeurant rue Saint-Joseph., 23 janvier 1714; MC/ET/XX/510
      musicien; Saint-Joseph (rue); Itier, Léonard; constitution de rente
  - Minutes (constitutions de rentes publiques). 1714, MC/ET/XX/511
    - Godin (Denis Germain), marchand orfèvre, rue du Mail § Constitution de rente .., 13 avril 1714; MC/ET/XX/511
  - Minutes (constitutions de rentes publiques). 1714, MC/ET/XX/512
    - Constitution de rente concernant Gabriel Garnier, organiste du roi, demeurant rue Royale., 11 juin 1714; MC/ET/XX/512
      musicien; Garnier, Gabriel; Royale (rue); constitution de rente
    - Constitution de rente concernant Adrien Léonard, organiste de Notre-Dame d’Etampes., 28 avril 1714; MC/ET/XX/512
      musicien; constitution de rente; Léonard, Adrien; Etampes (Essonne)
    - Constitution de rente concernant Léonard Itier, ordinaire de la musique du roi, demeurant rue Saint-Joseph., 28 avril 1714; MC/ET/XX/512
  - Minutes (constitutions de rentes publiques). 1714, MC/ET/XX/513
  - Minutes (constitutions de rentes publiques). 1714, MC/ET/XX/514
    - DODIER (Pierre) Serrurier Montmartre § Constitution de rente .., 18 mai 1714; MC/ET/XX/514
    - FILLEUL (Thomas) Tapissier ordinaire de Monseigneur Rue du Croissant § Constitution de rente .., 7 août 1714; MC/ET/XX/514
      constitution de rente; Filleul, Thomas
  - Minutes (constitutions de rentes publiques). 1714, MC/ET/XX/515
  - Minutes (constitutions de rentes publiques). 1714 - 1715, MC/ET/XX/516
    - Constitution de rente concernant François Jacques Martin, peintre ordinaire du roi, demeurant rue Neuve-Saint-Eustache., 3 juillet 1714; MC/ET/XX/516
      constitution de rente; Neuve-Saint-Eustache (rue); Martin, François Jacques; peintre
  - Minutes (constitutions de rentes publiques). 1714 - 1716, MC/ET/XX/517
    - Godin (Denis Germain), marchand orfèvre, rue du Mail § Constitution de rente .., 10 mars 1714; MC/ET/XX/517
    - Godin (Louis Claude), marchand orfèvre, quai des Orfèvres § Constitution de rente .., 10 mars 1714; MC/ET/XX/517
  - Minutes (constitutions de rentes publiques). 1714 - 1718, MC/ET/XX/518
    - COEURDEROY (Claude) Maître doreur; Rue de la Mortellerie § Remboursement .., 7 septembre 1716; MC/ET/XX/518
      Coeurderoy, Claude
  - Minutes (constitutions de rentes publiques). 1715, MC/ET/XX/519
    - Cochery (Jacques), peintre, rue de la Juiverie § Constitution, 27 mai 1715; MC/ET/XX/519
      constitution de rente; Cochery, Jacques
  - Minutes (constitutions de rentes publiques). 1717, MC/ET/XX/520
  - Minutes (constitutions de rentes publiques). 1718 - 1719, MC/ET/XX/521
    - Laumosnier (Etienne) maître potier d'étain rue Montmartre § Constitution et 3 autres - 24 décembre 1720, 12 novembre 1720 - 24 décembre 1720; MC/ET/XX/521
    - Constitution de rente au profit de Gabriel Garnier, organiste, demeurant rue Saint-Roch., 24 décembre 1720; MC/ET/XX/521
      musicien; constitution de rente; Garnier, Gabriel; Saint-Roch (rue)
  - Minutes (constitutions de rentes publiques). 1720, novembre - décembre, novembre - décembre 1720; MC/ET/XX/522
  - Minutes (constitutions de rentes publiques). 1720, MC/ET/XX/523
    Rentes viagères sur la Compagnie des Indes, arrêt du Conseil du 16 mai 1720.
    - Constitution de 250 livres de rente au profit d'Antoine Danchet, membre de l'Académie royale des Inscriptions et des Belles Lettres, rue Montmartre., 2 mars 1721; MC/ET/XX/523
      Histoire littéraire XVIIIe siècle (227 actes), par Claire Béchu, Xenia Pamfilova, v.1970-v.1990 (fichier papier entièrement dématérialisé; voir contexte dans le Plan d’orientation général - Notaires de Paris, guides thématiques du Minutier).
      constitution de rente; Montmartre (rue); Danchet, Antoine
    - Dubois (René) maître doreurs rue Pagevin § Constitution, 2 mars 1721; MC/ET/XX/523
    - Godin (Denis Germain), marchand orfèvre, rue du Four § Constitution 2 actes, 2 mars 1721; MC/ET/XX/523
  - Minutes (constitutions de rentes publiques). 1720, décembre - 1721, avril, décembre 1720 - avril 1721; MC/ET/XX/524
    Édit d'août 1720, rentes viagères, 4 millions.
  - Minutes (constitutions de rentes publiques). 1721, février - mars, février - mars 1721; MC/ET/XX/525
    Édit de juin 1720, 25 millions.
  - Minutes (constitutions de rentes publiques). 1721, avril, avril 1721; MC/ET/XX/526
    - Constitution au profit de Pierre Cavin, peintre du roi, demeurant rue Montmartre., 1er avril 1721; MC/ET/XX/526
    - Constitution de rente au profit de Pierre Alexis Delamair, architecte des bâtiments du roi, demeurant rue Montorgueil., 7 avril 1721; MC/ET/XX/526
  - Minutes (constitutions de rentes publiques). 1721, mai - 1722, octobre, mai 1721 - octobre 1722; MC/ET/XX/527
  - Minutes (constitutions de rentes publiques). 1721, mai - 1726, septembre, mai 1721 - septembre 1726; MC/ET/XX/528
    - Constitution de rente concernant Charles Lalouette, maître de musique, demeurant rue Saint-Honoré., 11 janvier 1723; MC/ET/XX/528
      musicien; constitution de rente; Lalouette, Charles; Saint-Honoré (rue)
    - Constitution de rente au profit de Etienne Allegrain, peintre du roi, demeurant rue de Meslay (deux actes)., 10 mai 1721; MC/ET/XX/528
      constitution de rente; Meslay (rue); Allegrain, Etienne (1644?-1736); peintre
    - DUBOIS (René) Maître doreur Paroisse Saint-Eustache § Constitution de rente .., 16 mai 1721; MC/ET/XX/528
  - Minutes (constitutions de rentes publiques). 1721, MC/ET/XX/529
    Édit de juin 1720.
    - Godin (Louis Claude), orfèvre, bourgeois de Paris, quai des Orfèvres § Constitution de rente .., 21 janvier 1721; MC/ET/XX/529
  - Minutes (constitutions de rentes publiques). 1723, février - mai, février - mai 1723; MC/ET/XX/530
    Édit de novembre 1722.
    - BERNARD (François) Maître peintre en miniature Rue Montmartre § Constitution de rente .., 22 mai 1723; MC/ET/XX/530
      constitution de rente; Bernard, François
  - Minutes (constitutions de rentes publiques). 1723, juin - novembre, juin - novembre 1723; MC/ET/XX/531
    1723, juin à août, novembre.
    - Godin (Denis Germain), marchand orfèvre, rue du Four § Constitution de rente .., 16 juin 1723; MC/ET/XX/531
  - Minutes (constitutions de rentes publiques). 1723, juillet - 1724, février, juillet 1723 - février 1724; MC/ET/XX/532
    1723, novembre et décembre: édit de novembre 1722, 4 millions sur les aides et gabelles, édit de juillet 1723, 4 millions sur les tailles.
    1724, février: édit de novembre 1722, 4 millions sur les aides et gabelles, édit juillet 1723, 4 millions sur les tailles.
  - Minutes (constitutions de rentes publiques). 1724, 2 mars - 9 mars, 2 mars - 9 mars 1724; MC/ET/XX/533
    Voir aussi MC/ET/XX/532.
    Édit de juillet 1723.
    - VERELLE (Antoine) Maître doreur Rue Soly ( ? ) paroisse Saint-Eustache § Constitution de rente .., 9 mars 1724; MC/ET/XX/533
      constitution de rente; Verelle, Antoine
    - LHOMME (Claude) Maître Serrurier Rue Neuve Saint-Eustache - § Constitution de rente, 9 mars 1724; MC/ET/XX/533
  - Minutes (constitutions de rentes publiques). 1724, 9 mars - novembre, 9 mars - novembre 1724; MC/ET/XX/534
    - Constitution de rente concernant Pierre Henri Lagneau, ordinaire de la musique de la chambre du roi, demeurant rue Saint-Joseph., 9 mai 1724; MC/ET/XX/534
      musicien; Lagneau, Pierre; Saint-Joseph (rue); constitution de rente
  - Minutes (constitutions de rentes publiques). 1724, janvier, janvier 1724; MC/ET/XX/535
    1724, janvier, juillet et août: édit de juillet 1723, 4 millions de rentes viagères.
    - MARGUILLIER (François) Maître doreur Rue des Gravilliers § 2 Constitutions de rente, 20 janvier 1724; MC/ET/XX/535
      constitution de rente; Marguillier, François
    - BERNARD (François) maître tapissier Rue Calande § Constitution de rente, 20 janvier 1724; MC/ET/XX/535
    - DODIER (Pierre) Maître Serrurier Montmartre § Constitution de rente .., 21 août 1724; MC/ET/XX/535
  - Minutes (constitutions de rentes publiques). 1724, septembre, septembre 1724; MC/ET/XX/536
    Voir aussi MC/ET/XX/535.
    Édit de janvier 1724, 4 millions rentes viagères.
  - Minutes (constitutions de rentes publiques). 1724, octobre - 1725, mars, octobre 1724 - mars 1725; MC/ET/XX/537
    1724, octobre et décembre: édit de janvier 1724, 4 millions rentes viagères.
    1725, janvier et mars: édit de janvier 1724, 4 millions rentes viagères.
  - Minutes (constitutions de rentes publiques). 1725 - 1726, MC/ET/XX/538
    Édit de janvier 1724, 4 millions de rentes viagères.
  - Minutes (constitutions de rentes publiques). 1716, mai - 4 juin, mai - 4 juin 1716; MC/ET/XX/539
    Dépôts de billets, édit de mai 1716 et déclarations du 20 juin suivant, dossier n° 1 - 185.
  - Minutes (constitutions de rentes publiques). 1716, mai - 4 juin, mai - 4 juin 1716; MC/ET/XX/540
    Dépôts de billets, édit de mai 1716, dossier n° 186 - 408.
  - Minutes (constitutions de rentes publiques). 1716, 6 juin - 1718, 6 juin 1716 - 1718; MC/ET/XX/541
    Voir aussi MC/ET/XX/630.
    Dépôts de billets, édit de mai 1716, dossier n° 409 - 641.
- Répertoire(s) de Antoine de MAHAULT, 3 janvier 1700 - 29 décembre 1728; MC/RE/XX/5/A - MC/RE/XX/5/B
  - Répertoire. 1700, 3 janvier - 1722, 6 octobre, 3 janvier 1700 - 6 octobre 1722; MC/RE/XX/5/A
    Répertoire de minutes de constitutions de rentes perpétuelles.
    Informations concernant le classement et la cotation:
    Le niveau inférieur de description, quand il existe, correspond aux mentions d'actes contenues dans le répertoire. Parmi celles-ci, certaines peuvent y être décrites, de manière plus ou moins détaillée. Pour consulter l'acte proprement dit, il convient de rechercher la cote au niveau des articles (registre ou liasse) des minutes du notaire (cote de type 'MC/ET').
    Ancienne(s) cote(s):
    RE/XX/5A
  - Répertoire. 1717, 5 juin - 1728, 29 décembre, 5 juin 1717 - 29 décembre 1728; MC/RE/XX/5/B
    RE/XX/5B